臺灣臺北地方法院民事判決
110年度訴字第3733號
原      告  吳曾秀圭
訴訟代理人  吳金定  
被      告  金帝大廈管理委員會


法定代理人  戴文軒  
訴訟代理人  周仕傑律師
上列當事人間請求確認區分所有權人會議決議無效等事件，本院
於民國111年6月13日言詞辯論終結，判決如下：
    主      文
確認被告於民國一○九年十二月十八日召開第三十四屆區分所有
權人第二次會議如附表所示之決議均無效。
原告其餘之訴駁回。
訴訟費用由被告負擔二分之一，餘由原告負擔。
    事實及理由
壹、程序方面：
一、按第168條至第172條及前條所定之承受訴訟人，於得為承受
    時，應即為承受之聲明。他造當事人，亦得聲明承受訴訟，
    民事訴訟法第175條定有明文。本件被告法定代理人原為謝
    錦枝，嗣於訴訟繫屬中變更為戴文軒，並由其具狀聲明承受
    訴訟，此有民事聲明承受訴訟狀、金帝大廈111年第一次管
    理委員會會議紀錄附卷可稽（見本院卷第205、229至231頁
    ），是其聲明承受訴訟，核無不合，應予准許。
二、次按訴狀送達後，原告不得將原訴變更或追加他訴，但因請
    求之基礎事實同一、不甚礙被告之防禦及訴訟之終結者，不
    在此限，民事訴訟法第255條第1項第2款、第7款分別定有明
    文。查本件原告起訴聲明為：㈠先位聲明：確認金帝大廈管
    理委員會民國109年12月18日金帝大廈第34屆區分所有權人2
    次會議（下稱系爭會議）決議（下稱系爭決議，決議內容如
    附表所示）無效。㈡備位聲明：系爭決議應予撤銷（見本院1
    10年度北司補字第591號卷【下稱補字卷】第8頁）。嗣於11
    1年5月26日變更聲明（見本院卷第313至314頁），最後於11
    1年6月13日將聲明變更為：㈠先位聲明：確認系爭決議不成
    立。㈡備位聲明：確認系爭決議無效。㈢再備位聲明：系爭決
    議應予撤銷（見本院卷第333頁），核其變更聲明所請求之
    基礎事實均屬同一，亦不甚礙被告之防禦及訴訟之終結，依
    據前揭規定，尚無不合，應予准許。
三、另按確認法律關係之訴，非原告有即受確認判決之法律上利
    益者，不得提起之，民事訴訟法第247條第1項前段定有明文
    。所謂即受確認判決之法律上利益，係指法律關係之存否不
    明確，原告主觀上認其在法律上之地位有不安之狀態存在，
    且此種不安之狀態，能以確認判決將之除去者而言（最高法
    院52年台上字第1240號裁判意旨參照）。又公寓大廈區分所
    有權人會議，係區分所有權人為共同事務及權利義務有關事
    項，召集全體區分所有權人舉行之會議，為公寓大廈管理條
    例第3條第7款所明定，而區分所有權人會議之決議，係多數
    區分所有權人集合之意思表示而成立之法律行為，雖非法律
    關係本身，然其所為決議常為多數法律關係基礎，該法律關
    係基礎事實存否如生爭執，公寓大廈區分所有權人之私法上
    地位即有受侵害之危險。經查，本件原告主張其為金帝大廈
    之區分所有權人，被告所為之系爭決議有不成立、無效或得
    撤銷之事由，此為被告所否認，故原告為區分所有權人之一
    ，與系爭決議內容具有利害關係，系爭決議是否存有上開情
    事將使其法律地位處於不安狀態，而此種不安之狀態，原告
    得以本件確認判決將之除去，依前揭說明，應認原告有即受
    確認判決之法律上利益，故原告提起本訴自有確認利益。
貳、實體方面：
一、原告主張：
  ㈠系爭會議依據106年版本規約第3條第3款第1目規定，會議出
    席人數應到67戶，依該規約第3條第9款規定應有區分所有權
    人三分之二以上即45戶出席始能決議，惟系爭會議實際出席
    人數含委託出席共38戶，扣除26張不符合規定之委託書，實
    際出席人數共12戶，違反上開規定，故系爭會議決議應不成
    立。又被告未於系爭決議後依據內政部公告範本作成公告，
    違反公寓大廈管理條例第32條第3項規定，故系爭決議不成
    立。
　㈡另依系爭決議所修訂之規約第12條第4項及公寓大廈管理條例
    第30條第4項規定，管理委員自任期屆滿日起，視同解任，
    無法源執行職務，系爭會議主席謝錦枝並非當屆之被告主任
    委員或依據規約由區分所有權人名冊輪流擔任或申請主管機
    關指定之臨時召集人，謝錦枝不具有召集人資格，卻召開系
    爭會議，該會議決義自屬無效。又系爭會議係就同一議案於
    109年12月18日重新召集及作成決議，系爭會議紀錄於109年
    12月24日由會議主席核定，於109年12月30日為第一次書面
    送達，然被告未於系爭決議成立後10日內，將系爭決議第二
    次書面送達各區分所有權人，違反公寓大廈管理條例第32條
    第3項規定，且系爭會議各議案未載明區分所有權比例，違
    反公寓大廈管理條例有關區分所有權人會議決議程序及106
    年版本管理規約第3條第9款規定，故系爭決議無效或得撤銷
    。復系爭會議主席於109年12月24日簽署系爭會議紀錄並公
    告，加上自公告日起7日內之反對期間，系爭決議應於109年
    12月31日成立，然被告顯然在公告期日內未完時效前寄送系
    爭會議紀錄，違反公寓大廈管理條例第32條第3項規定，系
    爭決議得撤銷。
  ㈢系爭決議議案一公寓大廈管理條例並未授權區分所有權人會
    議可制定住戶罰鍰相關規定，違反法律保留原則，強行課與
    住戶法律所未定之義務，故系爭會議有決議無效或得撤銷事
    由。系爭會議決議議案二，違反公寓大廈管理條例第29條第
    3項、第4項規定，故系爭決議有無效或得撤銷事由。系爭決
    議議案三討論時，並未具體說明管理費收取有何諸多細節上
    爭議之處，亦無逐條討論後表決，違反會議規範，故系爭會
    議有無效或得撤銷事由。系爭決議議案四，依金帝大廈管理
    費收取一覽表可知，公司每坪95元，經系爭決議調降為每坪
    80元，住戶並無同比例調降，違反公平正義原則，損及原告
    及住戶利益，故系爭決議有無效或得撤銷事由。109年9月27
    日召集開會通知單原有五議案，系爭會議開會通知單共有八
    議案，即原有五議案及增列議案五、六、七，則議案五、六
    、七並非原議案，違反公寓大廈管理條例第32條第1項規定
    ，故系爭決議有無效或得撤銷事由。系爭決議議案八推選下
    屆主任委員及管理委員會成員，明載候補委員成員名單共7
    人，違反106年版本管理規約第5條第6款規定候補委員名額2
    人，且推選管理委員會成員係依106年版本管理規約第5條第
    6款規定推選，惟106年5月26日之區分所有權人會議決議經
    本院108年度訴字第2329號判決無效，所修訂之106年版本管
    理規約自始無效，故系爭決議有無效或得撤銷事由。並聲明
    ：⒈先位請求：確認系爭決議不成立。⒉備位請求：確認系爭
    決議無效。⒊再備位請求：系爭決議應予撤銷。
二、被告則以：金帝大廈104年版本管理規約第3條第9款規定係
    公寓大廈管理條例第31條之特別規定，惟並未排除同條第32
    條重新召集會議之適用，系爭會議召集與決議與107年會議
    均係依公寓大廈管理條第32條第1項規定辦理，107年決議已
    經本院108年度訴字第2329號判決認定有效，故系爭決議自
    屬合法有效。又本屆管理委員會雖於108年12月31日屆滿，
    然因新冠疫情影響遲至109年12月18日始能召開系爭會議，
    於管理負責人產生前的空窗期，原管委會仍有看守的性質，
    負有執行區分所有權人會議決議及管理維護公寓大廈之義務
    ，則系爭決議追認過去管理委員會行為效力至交接完成，與
    法應無不合，故原告之主張顯無理由。另系爭會議出席人數
    應到67戶，全體區分所有權人戶數持分需有13.4戶以上出席
    ，實際出席人數含委託出席共38戶，實際出席人數持分比例
    佔全體區分所有權人持分比例51.84％，故系爭會議出席人數
    已達法定門檻，系爭決議應屬有效。此外，委託書第二行「
    本人謹委託＿＿先生(女士)」之欄位僅係記載代理人之姓名用
    以識別之用，並無如下方委託人或代理人欄位後面均記載「
    簽章」，足認無須委託人親自書寫。況各該委託書中簽名確
    為委託人所親簽，當日出席戶數若扣除何石與何朝彬，仍有
    65戶出席，區分所有權比例為49.33％，符合公寓大廈管理條
    例第32條規定，且依公寓大廈管理條例第32條規定，以出席
    人數過半數及區分所有權比例占出席人數區分所有權合計過
    半數之同意即可作成決議，故原告主張系爭決議無效或得撤
    銷，顯無理由。再者，被告依據公寓大廈管理條例32條第2
    項規定於109年12月30日將系爭決議內容寄送予各區分所有
    權人，各區分所有權人並未以書面於7日內為反對，且反對
    未達規定比例時，系爭決議即為成立生效。至於公寓大廈管
    理條例第32條第3項規定通知之義務，僅係附隨通知義務，
    不影響系爭決議之成立或效力。復管理委員會選舉係依公寓
    大廈管理條例及107年決議修正後之規約內容，並非係依106
    年版本管理規約進行選舉，故原告之主張顯不可採。並聲明
    ：㈠原告之訴駁回。㈡如受不利之判決，願供擔保，請准宣告
    免為假執行。
三、兩造不爭執之事項（見本院卷第334頁，並依判決格式修正
    或刪減文句，或依爭點論述順序整理內容）：
  ㈠原告為門牌號碼臺北市○○區○○○路0段00號5樓房地之所有權人
    ，並為金帝大廈之區分所有權人。
  ㈡金帝大廈曾於109年12月18日召開系爭會議，並於會中議決如
    臺北市建築管理工程處110年11月10日函文所附會議記錄內
    之議案。
四、得心證之理由：
　　原告主張系爭決議有不成立、無效或得撤銷之情形，先位請
    求確認系爭決議不成立，備位請求確認系爭決議無效，再備
    位請求撤銷系爭決議等情，惟為被告所否認，並以前揭情詞
    置辯，經查：
  ㈠原告先位主張確認系爭決議不成立部分（見本院卷第314至31
    7頁）：
　⒈按區分所有權人會議之決議，除規約另有規定外，應有區分
    所有權人3 分之2 以上及其區分所有權比例合計3 分之2 以
    上出席，以出席人數4 分之3 以上及其區分所有權比例占出
    席人數區分所有權4 分之3 以上之同意行之；區分所有權人
    會議依前條規定未獲致決議、出席區分所有權人之人數或其
    區分所有權比例合計未達前條定額者，召集人得就同一議案
    重新召集會議；其開議除規約另有規定出席人數外，應有區
    分所有權人3人並5分之1以上及其區分所有權比例合計5分之
    1以上出席，以出席人數過半數及其區分所有權比例占出席
    人數區分所有權合計過半數之同意作成決議，公寓大廈管理
    條例第31條、第32條第1項分別定有明文。
　⒉查系爭會議係依據公寓大廈管理條例第32條規定所召開，其
    會議應出席人數為67戶，扣除原告爭執訴外人即區分所有權
    人何石、何朝彬等非親自在會議出席委託書之委託人欄位簽
    名者外，系爭會議實際出席人數含委託出席者共計35戶（計
    算式：38戶－何石2戶－何朝彬1戶＝35戶），出席比例達47.43
    ％（計算式：51.84％－何石【0.61％＋1.9％】－何朝彬1.9％＝47.4
    3％）等情，有臺北市建築管理工程處110年11月10日北市都
    建寓字第1100144843號函暨所附資料、開會通知單附卷可考
    （見本院卷第105至162、299至306頁）。準此，依據上開會
    議應出席者與實際出席者（含委託出席者）之人數與比例，
    可知系爭會議之出席人數比例並未違反公寓大廈管理條例第
    32條之規定，不生系爭決議不成立之問題。
　⒊原告另主張：系爭會議主席應於會議決議成立後10日內以書
    面送達全體區分所有權人並公告之，該會議未於決議後依據
    內政部公告範本作成公告，違反公寓大廈管理條例第32條第
    3項規定，故系爭決議不成立。然參之公寓大廈管理條例第3
    2條第3項規定，其所規範決議成立後之送達及公告等事項，
    與同條第2項規定徵詢意見之送達不同，且該條項亦無明定
    違反之效力，足證立法者並無意以之作為決議之生效要件，
    應認為其性質與同法第34條第1項所定一般決議之送達與公
    告相同，均為會議完結後所附隨之通知義務，與決議之效力
    無涉。是難僅以系爭決議之公告未依照內政部公告範本為之
    ，即認系爭決議不成立。
　⒋至原告固主張：被告大量收集空白委託書、未由代理人在「本人僅委託」處簽名，且有違反公寓大廈管理條例施行細則第3條全部共有人均領取選票等違法之處。然觀諸系爭會議之會議出席委託書內容（見本院卷第124至155頁），其已清楚記載係區分所有權人委託他人於會議中行使各項本人權利之用，是依該委託書文義即知係為供召開系爭會議，且該等委託書業經委託人、代理人分別於該等欄位簽名（原告爭執何石、何朝彬親自簽名部分，因不影響本件認定之結果，故不予論述），而上開原告所指部分填寫代理人姓名之用意，僅在識別代理人為何人，以便瞭解文意，非表示代理人本人簽名之意思，是不生應由代理人親自簽名之問題，故持有該委託書之代理人於當次區分所有權人會議，應得就委託之區分所有權人依法得行使表決權之一切事項代理行使表決權，自難認委託書須具備原告主張之上開事項始符合規定。又原告所指摘簽到簿編號第15、22之區分所有權人部分，雖該區分所有權人有在全體共有人處簽名（見本院卷第117、118頁），惟此僅係表示該比例之區分所有權人到場之意，並未見其等有溢領選票之事，且實際比對簽到簿與前揭於系爭會議實際到場人數亦相符合，而無虛增實際出席會議者之狀況。是原告上開主張，自屬無據。
　⒌綜上，原告主張系爭會議決議違反公寓大廈管理條例第32條
    規定而不成立，惟系爭會議之出席數已達上開規定之最低比
    例，且公寓大廈管理條例第32條第3項規定非屬決議成立與
    否之問題，業如前述，是原告以上情主張系爭會議不成立，
    自無足採。
　㈡原告備位主張確認系爭決議無效部分：　
　⒈按公寓大廈之區分所有權人會議，由具區分所有權人身分之
    管理負責人、管理委員會主任委員或管理委員為召集人，公
    寓大廈管理條例第25條第3項前段定有明文。是以，區分所
    有權人會議須由區分所有權人召集，違反該項規定之規約內
    容，雖經區分所有權人會議決議，仍屬無效，非區分所有權
    人無從依規約取得召集區分所有權人會議之權限，無召集權
    人召集之區分所有權人會議，非合法成立之意思機關，自不
    能為有效之決議，所為之決議，自始無效（最高法院108年
    度台上字第514號裁判意旨參照）。
　⒉關於原告主張系爭會議由無召集權人召開部分（見本院卷第6
    1至63頁）：
　⑴按公寓大廈管理條例第25條第3 項、第4項規定：「區分所有
    權人會議除第28條規定外，由具區分所有權人身分之管理負
    責人、管理委員會主任委員或管理委員為召集人；管理負責
    人、管理委員會主任委員或管理委員喪失區分所有權人資格
    日起，視同解任。無管理負責人或管理委員會，或無區分所
    有權人擔任管理負責人、主任委員或管理委員時，由區分所
    有權人互推一人為召集人；召集人任期依區分所有權人會議
    或依規約規定，任期一至二年，連選得連任一次。但區分所
    有權人會議或規約未規定者，任期一年，連選得連任一次。
    」、「召集人無法依前項規定互推產生時，各區分所有權人
    得申請直轄市、縣 (市) 主管機關指定臨時召集人，區分所
    有權人不申請指定時，直轄市、縣(市) 主管機關得視實際
    需要指定區分所有權人一人為臨時召集人，或依規約輪流擔
    任，其任期至互推召集人為止。」，是區分所有權人會議應
    由具區分所有權人身分之管理負責人、管理委員會主任委員
    或管理委員為召集人，僅於無管理負責人或管理委員會，或
    無區分所有權人擔任管理負責人、主任委員或管理委員時，
    始能例外由區分所有權人互推1人為召集人或申請由主管機
    關指定或依規約輪流擔任。
　⑵次按管理委員、主任委員及管理負責人之任期，依區分所有
    權人會議或規約之規定，任期一至二年，主任委員、管理負
    責人、負責財務管理及監察業務之管理委員，連選得連任一
    次，其餘管理委員，連選得連任。但區分所有權人會議或規
    約未規定者，任期一年，主任委員、管理負責人、負責財務
    管理及監察業務之管理委員，連選得連任一次，其餘管理委
    員，連選得連任；前項管理委員、主任委員及管理負責人任
    期屆滿未再選任或有第20條第2項所定之拒絕移交者，自任
    期屆滿日起，視同解任。公寓大廈管理條例第29條第3項、
    第4項分別定有明文。依其規定，管理委員依區分所有權人
    會議或規約或上開規定而為固定任期，於屆滿時即視同解任
    。再按「法律行為，違反強制或禁止之規定者，無效。但其
    規定並不以之為無效者，不在此限。」，民法第71條亦規定
    甚明。而觀諸公寓大廈管理條例第29條第3項、第4項規定立
    法意旨揭明：「三、為兼顧管理委員、主任委員及管理負責
    人勇於任事及防止把持操縱，爰修正第三項，其任期依區分
    所有權人會議或規約之規定，至少一年至多二年，連選得連
    任一次，規約未規定者，任期一年，連選得連任一次。」、
    「四、明定管理委員、主任委員及管理負責人任期屆滿未再
    選任或有第二十條第二項之拒絕移交者，視同解任之規定，
    爰增列第四項規定。」之旨，足見立法者明定上開關於管理
    委員任期、連任限制及任期屆滿視同解任之規定，目的在於
    以固定任期制度兼顧促使管理委員勇於任事，並避免於任期
    滿後仍藉詞繼續把持操縱之需求，而具有公益性，應屬強制
    規定。查觀以被告自承：該屆管理委員之任期於108年12月3
    1日屆滿，因受新冠肺炎疫情影響迄於109年12月18日始能召
    開系爭會議，此屆管理委員仍負有看守性質等情（見本院卷
    第58、59、240頁），復佐以系爭會議紀錄有記載原告曾於
    該會議質疑謝錦枝任期已屆滿而無法擔任會議召集人一事，
    有系爭會議紀錄為憑（見本院卷第107、156頁），足見本件
    被告原定任期屆滿之管理委員仍有繼續在職執行管理委員職
    務之情形，並由該屆管理委員謝錦枝召開系爭會議，是謝錦
    枝擔任管理委員之任期既屬屆滿，其已無召集區分所有權人
    會議之權限，而仍擔任系爭會議之召集人，且被告復未提出
    謝錦枝已依據上開法律或規約規定合法擔任系爭會議召集人
    之證據資料，則原告主張系爭會議係由無召集權人所召集，
    請求確認系爭決議無效，即屬有據。
　⑶被告雖辯稱：在管理委員產生前之空窗期，原管理委員仍可
    執行區分所有權人會議決議或維護管理公寓大廈，此應可類
    推適用公司法第195條第2項規定，並提出最高法院96年度台
    上字第2080號、臺灣高等法院96年度上更㈠字第176號判決為
    據。惟按未經法律規範之事項，得否類推適用某項法律規定
    ，應先探求某項法律規定之規範目的即立法理由，其次再判
    斷得否基於「同一法律理由」，依平等原則將該法律規定類
    推及於該未經法律規範之事項。又與法律漏洞有別者，乃立
    法政策上之考量，縱因立法政策錯誤而未為規範係屬不當，
    亦屬立法論上之問題，並無類推適用之餘地。另公司法第19
    5條第1項前段規定：董事任期屆滿而不及改選時，延長其執
    行職務至改選董事就任時為止等內容，而公寓大廈管理條例
    就公寓大廈管理委員之任期並無類似延長其執行職務之規定
    。且依前述公寓大廈管理條例第29條第3項、第4項規定之立
    法理由，可知其規定係以避免管理委員於任期滿後仍藉詞繼
    續把持操縱之公益性考量所設，是以於管理委員任期屆滿時
    ，不論未及改選管理委員之原因為何，均應受固定任期之規
    範限制。再參酌公司法就董事任期屆滿而不及改選時，除經
    主管機關限期令公司改選屆期仍不改選者，依同法第195條
    第2項但書規定自限期屆滿時當然解任外，別無於董事任期
    屆滿未再選任者視同於任期屆滿日起解任之規定，與公寓大
    廈管理條例第29條第4項設有任期屆滿視同解任明文規定之
    情形顯然不同；且公寓大廈管理委員任期屆滿未改選而無法
    組成新管理委員會者，除可由區分所有權人會議儘速改選管
    理委員組成新管理委員會或逕以決議處理公寓大廈事務外，
    亦可由區分所有權人依公寓大廈管理條例第29條第6項規定
    選任管理負責人，或以區分所有權人互推之召集人或申請主
    管機關指定之臨時召集人或住戶為管理負責人以資處理公寓
    大廈事務，尚不生因管理委員任期屆滿未改選造成公寓大廈
    事務無從處理之情形，難認有逕使任期屆滿管理委員延長職
    務之必要。故公寓大廈管理條例未訂定如公司法第195條第1
    項前段，關於任期屆滿不及改選時延長執行職務至新任人選
    就任時為止之規定，顯係立法者有意區分，非屬法律漏洞，
    自無類推適用之餘地。抑且，前開被告援引裁判係針對公寓
    大廈管理條例第29條第3項、第4項於92年12月31日修正前所
    為之解釋，該判決認為依法律不溯及既往原則不能適用修正
    後之公寓大廈管理條例第29條第3項、第4項規定，此與本件
    事實不同，是本件既發生於公寓大廈管理條例相關條文修正
    增訂之後，自應適用現行法規之規定，法律就此部分並無漏
    洞，當無類推適用公司法第195條第2項之餘地，原告前揭主
    張，要不可採。
  ⒊本件系爭會議因其屬無召集權人所召開，已有違反上開法律
    之違法，所為之決議應屬無效，業經本院認定如前，則本件
    其餘原告主張無效之事由自無庸再予審究，併此敘明。
五、綜上所述，原告先位請求確認系爭決議不成立，為無理由，
    應予駁回。又備位請求確認系爭決議均無效，為有理由，應
    予准許。另原告備位之訴為有理由，則其再備位之訴即無庸
    審酌。
六、本件事證已臻明確，兩造其餘攻擊防禦方法及提出之證據資
    料，經本院斟酌後，認均不足以影響本判決之結果，自無逐
    一詳予論駁之必要，併此敘明。　　
七、據上論結，本件原告之訴為一部有理由、一部無理由，依民
    事訴訟法第79條，判決如主文。  
中　　華　　民　　國　　111 　年　　6 　　月　　24　　日
                  民事第七庭    法　官　溫祖明
以上正本係照原本作成。
如對本判決上訴，須於判決送達後20日內向本院提出上訴狀。如
委任律師提起上訴者，應一併繳納上訴審裁判費。
中　　華　　民　　國　　111 　年　　6 　　月　　24　　日
                                書記官  李佳儒
附表：
編號 決議名稱 決議內容 1 規約修改 經過區分所有權人會議住戶投票表決，已通過票數和佔有比率計算，同意本項議題規約修正案。 2 針對過去管理委員會行為效力之追認 經過區分所有權人會議住戶投票表決，已通過票數和佔有比率計算，同意本項議題針對過去管理委員會行為效力之追認。 3 管理費收取辦法草案制訂案 經過區分所有權人會議住戶投票表決，已通過票數和佔有比率計算，同意本項議題將管理費收取辦法草案制訂案。 4 調整管理費之項目 經過區分所有權人會議住戶投票表決，已通過票數和佔有比率計算，同意將「住家、公司、營業場所、餐飲業」管理費作調整，住家調整為每坪55元，公司調整為每坪80元，營業場所調整為每坪110元，餐飲業調整為每坪120元。 5 廣告牆使用管理規定，授權由管理委員會統籌訂定使用管理辦法 經過區分所有權人會議住戶投票表決，已通過票數和佔有比率計算，同意本項議題將廣告牆使用管理規定，授權由管理委員會統籌訂定使用管理辦法。 6 是否進行頂樓防水作業，並授權給管委會全程負責管理（含費用） 經過區分所有權人會議住戶投票表決，已通過票數和佔有比率計算，同意本項議題將頂樓防水作業，授權給管委會全程負責管理（包含費用）。 7 區權人與承租人是否可擔任總幹事、管理員 經過區分所有權人會議住戶投票表決，已通過票數和佔有比率計算，區權人與承租人不可擔任總幹事、管理員。 8 推選下屆主任委員及管理委員會成員 一、互推委員成員名單：謝○枝、陳○伶、陳○凡、劉○瑜、林○芳、徐○泉、彭○力。 二、候補委員成員名單：吳○龍、蔣○○欽、何○、黃○翎、黃○瑞、何○貴、黃○秀。